【裁判字號】    97,交聲,326
【裁判日期】    970604
【裁判案由】    違反道路交通管理處罰條例聲明異議
【裁判全文】
臺灣臺北地方法院交通事件裁定         97年度交聲字第326號
原處分機關  臺北市交通事件裁決所
異  議  人
即受處分人  阿里巴巴食品有限公司
代  表  人  甲○○
上列異議人即受處分人因違反道路交通管理處罰條例案件，對於
臺北市交通事件裁決所於中華民國97年1月25日以北市裁二字第
裁22-ZAQ030244號違反道路交通管理事件裁決書所為之裁決處分
不服，聲明異議，本院裁定如下：
    主  文
原處分撤銷。
阿里巴巴食品有限公司不罰。
    理  由
一、原處分意旨略以：異議人即受處分人阿里巴巴食品有限公司
    所有之車號6883-DS號自用小客車，於民國96年8月1日11時
    26分許，在通過國道高速公路泰山收費站時，因有「汽車行
    駛於應繳費之公路不依規定繳費」之違規，經通知應於96年
    9月25日前補繳，受處分人仍未依期限繳納，原處分機關遂
    依道路交通管理處罰條例第27條第1項之規定，裁處罰鍰新
    臺幣（下同）3,000元。
二、訊據受處分人堅詞否認有前揭違規行為，辯稱：伊所有前揭
    車輛在其後之96年8月15日過戶與他人，故才未察覺此費用
    ，並非故意不在期限內補繳該費用等語。
三、按汽車行駛於應繳費之公路、橋樑、隧道或輪渡，不依規定
    繳費者，處汽車所有人或駕駛人新臺幣三千元以上六千元以
    下罰鍰，並追繳欠費，道路交通管理處罰條例第27條第1項
    定有明文。又違反道路交通管理處罰條例之行為，自行為成
    立之日起；行為有連續或繼續之狀態者，自行為終了之日起
    ，逾三個月不得舉發，道路交通管理處罰條例第90條前段定
    有明文。揆諸其立法目的在避免法律關係遲不確定致生法秩
    序不安定之結果，並同時保障人民權益。經查：
    (一)受處分人所有前揭自用小客車，於上揭時、地，因有「汽
      車行駛於應繳費之公路不依規定繳費」之違規行為，原舉
      發機關乃於96年12月21日製單舉發等情，有該舉發違反道
      路交通管理事件通知單及所附採證照片附卷可稽。
    (二)惟本件受處分人所有前開自用小客車，係於96年8月1日行
      駛於應繳費之公路不依規定繳費。則受處分人違規行為成
      立之日距離前揭舉發之日，顯已逾三個月的期間，按上規
      定，本件自屬不得舉發。雖依通知單所載，舉發單位是以
      96 年9月26日為行為時間，然此實際上乃指遠通公司通知
      受處分人補繳ETC通行費最後期限之翌日，此觀該舉發通
      知單違規事實欄所載內容及卷附交通部臺灣省區○道○○
      ○路局楊梅收費站97年1月15日高楊稽字第0970000090號
      函、遠通電收股份有限公司97年4月8日總發字第09700328
      號函等即明。是原舉發機關雖以書函催促車主補繳費用，
      然尚不因此而延長道路交通管理處罰條例所定之法定舉發
      時效限制，亦非可據以變更該部車輛違反作為義務漏未繳
      費之交通違規行為認定時點，否則將使舉發期限不斷延後
      ，造成違規事實處於長期不確定之狀態，不僅非立法本意
      ，且亦已超出前揭法條之文義解釋範圍。
    (三)綜上所述，原處分機關就本件依法不得舉發之行為遽予裁
      罰，尚有未洽，本件受處分人聲明異議之理由雖未提及此
      情，然原處分既有前揭違法之處，自應由本院依法撤銷，
      並諭知受處分人不罰，以資適法。
據上論斷，應依道路交通案件處理辦法第20條前段，裁定如主文
。
中    華    民    國    97    年    6     月    4     日
                      交通法庭  法  官  許泰誠
上列正本證明與原本無異。
如不服本裁定，應於裁定送達後5日內敘明抗告理由，向本院提
出抗告狀。
                                書記官  劉麗英
中    華    民    國    97    年    6     月    4     日


司法院資訊處製作；財團法人民間司法改革基金會備份。
